臺灣高雄地方法院刑事判決　　　　　　　100年度訴字第118號
公　訴　人　臺灣高雄地方法院檢察署檢察官
被　　　告　吳國欽
指定辯護人　本院公設辯護人黃秋葉
上列被告因違反毒品危害防制條例案件，經檢察官提起公訴（99
年度偵字第22450 號），本院判決如下：
    主  文
吳國欽犯如附表一所示之販賣第二級毒品罪，共拾陸罪，分別判
處如附表一所示之刑（含從刑）。應執行有期徒刑拾壹年，扣案
如附表二編號1 所示之物沒收銷燬，扣案如附表二編號2 至5 所
示之物均沒收，另未扣案之販賣第二級毒品所得合計新臺幣捌萬
柒仟元沒收，如全部或一部不能沒收時，以其財產抵償之。
    事  實
一、吳國欽明知甲基安非他命為毒品危害防制條例所列管之第二
    級毒品，竟意圖營利，基於販賣第二級毒品甲基安非他命（
    起訴書所有關於「安非他命」之記載，實均應為「甲基安非
    他命」）之犯意，自名為「王仲誠」之男子販入甲基安非他
    命後，再以0000000000號門號（申請人：林義璋）搭配吳國
    欽所有之LG廠牌行動電話1 支（序號000000000000000 ）作
    為與購毒者黃瀧賢、李明星、陳哲彥等人交易毒品之聯絡工
    具，並於附表一所示時間、地點，以附表一所示之方式，分
    別販賣第二級毒品甲基安非他命給黃瀧賢、李明星、陳哲彥
    等3 人，並取得如附表一各次所示之財物，共計獲取所得新
    臺幣（下同）87,000元。嗣警方接獲吳國欽涉嫌販毒情資而
    進行通訊監察後，於民國99年7 月1 日16時10分許，持搜索
    票前往高雄市○○區○○街28巷9 號5 樓吳國欽居所執行搜
    索，並當場扣得吳國欽所有如附表二編號1 至5 所示之第二
    級毒品甲基安非他命5 包、分裝杓1 支、電子磅秤1 台、空
    夾鏈袋1 包、LG廠牌行動電話1 支（序號000000000000000
    號）等物品，始悉前情。
二、案經高雄市政府警察局苓雅分局移送臺灣高雄地方法院檢察
    署檢察官偵查起訴。
    理  由
壹、證據能力之認定：
    按被告以外之人（包括證人、鑑定人、告訴人、被害人及共
    同被告等）於審判外之陳述雖不符前4 條（刑事訴訟法第15
    9 條之1 至159 條之4 ）之規定，而經當事人於審判程序同
    意作為證據，法院審酌該言詞陳述或書面陳述作成時之情況
    ，認為適當者，亦得為證據；當事人、代理人或辯護人於法
    院調查證據時，知有刑事訴訟法第159 條第1 項不得為證據
    之情形，而未於言詞辯論終結前聲明異議者，視為有前項之
    同意，刑事訴訟法第159 條之5 定有明文。經查，本判決所
    引用之各項證據資料，其屬於被告以外之人於審判外之陳述
    者，均據本院於調查證據程序逐一提示並告以要旨，檢察官
    、被告、辯護人均知該等證據為被告以外之人之審判外陳述
    ，已表示同意作為證據（見院二卷第44頁正面）及未於言詞
    辯論終結前聲明異議，本院審酌上開證據作成時之情況，亦
    無不當取供等情形，認為以之作為本案之證據亦屬適當，依
    刑事訴訟法第159 條之5 規定，應有證據能力。
貳、實體部分：
一、上揭犯罪事實，業據被告吳國欽於本院審理時坦承不諱（見
    院二卷第43頁反面、第50頁正面），並與證人即購毒者李明
    星於警詢及偵查中之證述（見警卷第9 至11頁、偵卷第26、
    27、58、59頁）及證人即購毒者黃瀧賢、陳哲彥於偵查中之
    證述（見偵卷第50、51、95至97頁），均參核相符，復有通
    訊監察書2 份（見警卷第16、17頁）、被告所持用00000000
    00號行動電話分別與證人李明星（持用0000000000號行動電
    話）、證人黃瀧賢（持用0000000000號行動電話）及證人陳
    哲彥〔住家電話（07）0000000 號〕間之通訊監察譯文各1
    份（見警卷第14頁、偵卷第54、55、91、92頁）、通聯調閱
    查詢單2 份（見警卷第18頁、偵卷第90頁）、毒品案件嫌犯
    通聯記錄表2 紙（見警卷第40、41頁）、搜索票、搜索扣押
    筆錄、扣押物品目錄表各1 份（見警卷第20至24頁）、扣案
    物照片1 張（見警卷第26頁）、扣押物品清單1 份（見院二
    卷第54頁）、高雄市立凱旋醫院99年8 月31日濫用藥物成品
    檢驗鑑定書1 紙在卷足憑（見偵卷第72頁）。又長期以來政
    府為杜絕毒品之氾濫，對於查緝毒品之工作，無不嚴加執行
    ，而第二級毒品甲基安非他命物稀價昂，取得不易，且販賣
    第二級毒品罪又係重罪，設若無利可圖，衡情一般持有毒品
    之人當無甘冒交易過程經查獲之風險，而輕易將其所持有之
    甲基安非他命交付他人之理；再參諸被告與購毒者黃瀧賢等
    3 人間俱欠缺至親關係，被告更不可能不計風險，平白無故
    贈與上開第二級毒品給黃瀧賢等3 人，則衡諸上開說明及經
    驗法則，被告有販賣第二級毒品以營利之意思，而有牟利意
    圖，應堪認定。另現今非法毒品交易所購得多為「甲基安非
    他命」，且被告於本院審理時並供述：扣案之毒品5 包是與
    附表一（即起訴書附表）編號13至16同一批買入之毒品，販
    賣剩下的等語明確（見院二卷第46頁反面），而上開扣案毒
    品5 包，經檢驗結果亦係檢出「甲基安非他命」成份（見偵
    卷第72頁），是本案被告及證人關於「安非他命」之陳述，
    實均應為「甲基安非他命」，從而，起訴書中所有關於「安
    非他命」之記載，均應更正為「甲基安非他命」，併予敘明
    。綜上，被告上開自白與事實相符，應堪採信，本案事證明
    確，被告有事實欄所載犯行堪以認定，應依法論科。
二、按甲基安非他命係毒品危害防制條例第2 條第2 項第2 款所
    規定之第二級毒品。是核被告就附表一編號1 至16所為，均
    係犯毒品危害防制條例第4 條第2 項販賣第二級毒品罪，共
    16罪。被告持有第二級毒品進而販賣，其持有之低度行為應
    為販賣之高度行為所吸收，不另論罪。被告所犯上開16罪，
    犯意各別，行為互殊，應予分論併罰。又被告於偵查及審判
    中均已自白犯罪，其上開所犯販賣第二級毒品罪共16罪，均
    應依毒品危害防制條例第17條第2 項規定，減輕其刑。至被
    告於警詢中雖已供述其毒品來源係來自「王仲誠」，然警方
    並未因而查獲「王仲誠」，業據證人即警員陳俊宇於本院審
    理時證述明確在卷（見院二卷第45頁反面、第46頁正面）；
    另經本院向臺灣高雄地方法院檢察署函詢結果，回函略以：
    本股承辦王仲誠案，警方並非移送販賣毒品罪嫌，且情資並
    非吳國欽提供等語，亦有臺灣高雄地方法院檢察署100 年2
    月14日雄檢泰海100 偵1807字第025528號函1 份在卷可佐（
    見院二卷第27頁），是本案尚未因被告之供述，因而查獲其
    他正犯或共犯，自與毒品危害防制條例第17條第1 項規定有
    間，而無該條項之適用，併予敘明。爰審酌被告為牟私利而
    販賣第二級毒品，嚴重戕害他人身心，造成毒品氾濫及施用
    毒品人口增加，提高社會負擔成本，危害層面非淺，自應予
    相當之刑事非難，惟念其所販賣數量尚非鉅大，其犯後已向
    偵查機關供出毒品來源，並提供線索，且能及時悔悟，知錯
    坦承犯行之態度及其犯罪之動機、目的、手段、前科素行、
    智識程度、生活狀況，復斟酌被告販賣第二級毒品之次數雖
    有16次，然販賣對象僅黃瀧賢等3 人，暨檢察官對本案科刑
    範圍之意見（求處應執行有期徒刑10年）等一切情狀，認公
    訴人求處之刑稍屬過輕，爰分別量處如主文所示之刑，並定
    其應執行之刑，以資懲儆。
三、宣告沒收銷燬及沒收部分：
  (一)按以營利為目的販入毒品，經多次販賣後，持有剩餘毒品被
    查獲，其各次販賣毒品行為，固應併合處罰。惟該持有剩餘
    毒品之低度行為，應僅為最後一次販賣毒品之高度行為所吸
    收，不另論罪。則就該查獲之剩餘毒品，祗能於最後一次之
    販賣毒品罪宣告沒收銷燬，不得於各次販賣毒品罪均宣告沒
    收銷燬（最高法院97年度台上字第4068號判決意旨參照）。
    經查，扣案如附表二編號1 所示之物，經送驗為第二級毒品
    甲基安非他命5 包（驗後合計淨重1.861 公克，且包裝袋5
    只因殘留微量甲基安非他命難以完全析離，亦無析離之實益
    及必要，一併沒收銷燬），有高雄市立凱旋醫院99年8 月31
    日濫用藥物成品檢驗鑑定書1 份在卷可佐（見偵卷第72頁）
    。又被告於本院審理時並供述：扣案甲基安非他命5 包是伊
    在99年5 月初買入，和附表一（即起訴書附表）編號13至16
    是同一批買入，是販賣剩下的毒品等語明確（見院二卷第46
    頁反面），是上開扣案如附表二編號1 所示之物，應依毒品
    危害防制條例第18條第1 項前段之規定，予以宣告沒收銷燬
    ，且衡諸上開說明，於查扣前被告最後一次販賣第二級毒品
    罪（即附表一編號16）宣告沒收銷燬。至鑑驗耗損之毒品，
    因已滅失，自無庸併予宣告沒收銷燬。
  (二)另按毒品危害防制條例第19條第1 項規定，犯同條例第4 條
    至第9 條、第12條、第13條或第14條第1 項、第2 項之罪者
    ，其供犯罪所用之物或因犯罪所得之財物，均沒收之，如全
    部或一部不能沒收時，追徵其價額或以其財產抵償之。係採
    義務沒收主義，祗要是犯上開之罪，其供犯罪所用之物，且
    屬犯人所有者，即應依上開規定沒收，並不以專供犯罪所用
    之物為限（最高法院92年度台上字第2608號判決意旨參照）
    ；又屬於本條（毒品危害防制條例第19條）所定沒收之標的
    ，如屬扣押之物而得以直接沒收者，判決主文僅宣告沒收即
    可，不生「追徵其價額」或「以其財產抵償之」之問題；必
    沒收之標的全部或一部不能沒收時，始有「追徵其價額」或
    「以其財產抵償之」之選項問題。而「追徵其價額」或「以
    其財產抵償之」均屬執行沒收之方法，如不能沒收之標的係
    現行貨幣者，因價值確定，判決主文直接宣告「以其財產抵
    償之」即可；苟不能沒收之物係現行貨幣以外之其他財產，
    因其實際價值不確定，則須諭知「追徵其價額」（最高法院
    98年度台上字第5542號判決意旨參照）。經查，如附表二編
    號2 至4 所示之物，均為被告所有，且係被告販賣第二級毒
    品時，作為分裝及交易聯絡所用之物，業據被告於本院審理
    時供述明確在卷（見院二卷第43頁反面），均應依毒品危害
    防制條例第19條第1 項之規定，予以宣告沒收。另被告就附
    表一各次販賣第二級毒品所得之財物（各次金額詳附表一所
    示，合計87,000元），雖未扣案，仍應依毒品危害防制條例
    第19條第1 項之規定，分別在被告各次犯罪項下宣告沒收，
    且如全部或一部不能沒收時，以其財產抵償之。
  (三)扣案如附表二編號5 所示之空夾鏈袋1 包，為被告所有預備
    供販賣第二級毒品所用之物（即分裝毒品之用，見院二卷第
    43頁反面），爰依刑法第38條第1 項第2 款規定，予以宣告
    沒收。
  (四)至被告一併遭查扣之玻璃球吸食器1 組、NOKIA 手機1 支（
    含其內0000000000門號SIM 卡1 張，見院二卷第54頁），被
    告於本院審理時已供述與其上揭販賣第二級毒品犯行無關（
    見院二卷第43頁反面），另證人即警員陳俊宇於本院審理時
    亦證稱：「（門號0000000000，廠牌NOKIA ，這隻手機及門
    號，有無發現被告有用來販賣附表一所示的16次販賣毒品犯
    行？）沒有，被告都是用0000000000來聯絡販賣．．．」等
    語明確（見院二卷第45頁正面）；且經本院詳加審核後，並
    無積極證據足以證明與本案被告上揭事實欄所載販賣第二級
    毒品犯行有關，故本院不為沒收之諭知；另外，0000000000
    號門號之申請人並非被告，而為案外人林義璋（見警卷第18
    頁），是扣案0000000000門號SIM 卡1 張（見院二卷第54頁
    ），既非被告所有，從而，本院依法亦不得為沒收之諭知，
    併予敘明。
據上論斷，應依刑事訴訟法第299 條第1 項前段，毒品危害防制
條例第4 條第2 項、第17條第2 項、第18條第1 項前段、第19條
第1 項，刑法第11條、第38條第1 項第2 款、第51條第5 款，判
決如主文。
本案經檢察官陳秉志到庭執行職務。
中    華    民    國  100     年    3     月    24    日
                  刑事第五庭  審判長法  官  李昆南
                                    法  官  劉美香
                                    法  官  林永村
以上正本係照原本作成。
如不服本判決應於收受本判決後10日內向本院提出上訴書狀，並
應敘述具體理由，如未敘述上訴理由者，應於上訴期間屆滿後20
日內補提理由書狀於本院（均須按他造當事人之人數附繕本）「
切勿逕送上級法院」。
中    華    民    國  100     年    3     月    24    日
                                    書記官  王珮樺
附表一：
┌──┬───┬────┬─────┬───┬───┬─────┬────────┐
│編號│購毒者│時    間│地      點│交易所│毒品各│交易方式  │所犯罪名、主刑及│
│    │      │（民國）│          │得金額│稱及數│          │從刑            │
│    │      │        │          │      │量    │          │                │
├──┼───┼────┼─────┼───┼───┼─────┼────────┤
│ 1  │黃瀧賢│99年1 月│高雄市楠梓│28,000│第二級│黃瀧賢以09│吳國欽販賣第二級│
│    │      │26日23時│區○○路79│元    │毒品甲│00000000號│毒品，處有期徒刑│
│    │      │39分許  │6 號1 樓麥│      │基安非│門號行動電│年拾月，扣案如│
│    │      │        │當勞附近  │      │他命（│話與吳國欽│附表二編號2 至5 │
│    │      │        │          │      │約4 錢│所持用之09│所示之物均沒收，│
│    │      │        │          │      │即約15│00000000號│未扣案販賣第二級│
│    │      │        │          │      │公克）│門號行動電│毒品所得新臺幣貳│
│    │      │        │          │      │      │話聯絡後，│萬捌仟元沒收，如│
│    │      │        │          │      │      │於左列時、│全部或一部不能沒│
│    │      │        │          │      │      │地進行第二│收時，以其財產抵│
│    │      │        │          │      │      │級毒品買賣│償之。          │
│    │      │        │          │      │      │之行為。  │                │
├──┼───┼────┼─────┼───┼───┼─────┼────────┤
│ 2  │黃瀧賢│99年2 月│同上      │28,000│第二級│同上      │吳國欽販賣第二級│
│    │      │7 日23時│          │元    │毒品甲│          │毒品，處有期徒刑│
│    │      │39分許  │          │      │基安非│          │年拾月，扣案如│
│    │      │        │          │      │他命（│          │附表二編號2 至5 │
│    │      │        │          │      │約4 錢│          │所示之物均沒收，│
│    │      │        │          │      │即約15│          │未扣案販賣第二級│
│    │      │        │          │      │公克）│          │毒品所得新臺幣貳│
│    │      │        │          │      │      │          │萬捌仟元沒收，如│
│    │      │        │          │      │      │          │全部或一部不能沒│
│    │      │        │          │      │      │          │收時，以其財產抵│
│    │      │        │          │      │      │          │償之。          │
├──┼───┼────┼─────┼───┼───┼─────┼────────┤
│ 3  │李明星│99年3 月│高雄市楠梓│3,000 │第二級│李明星以09│吳國欽販賣第二級│
│    │      │10日21時│區○○路79│元    │毒品甲│00000000號│毒品，處有期徒刑│
│    │      │36分許  │6 號1 樓麥│      │基安非│門號行動電│年捌月，扣案如│
│    │      │        │當勞附近  │      │他命（│話與吳國欽│附表二編號2 至5 │
│    │      │        │          │      │約1.5 │所持用之09│所示之物均沒收，│
│    │      │        │          │      │公克）│00000000號│未扣案販賣第二級│
│    │      │        │          │      │      │門號行動電│毒品所得新臺幣│
│    │      │        │          │      │      │話聯絡後，│仟元沒收，如全部│
│    │      │        │          │      │      │於左列時、│或一部不能沒收時│
│    │      │        │          │      │      │地進行第二│，以其財產抵償之│
│    │      │        │          │      │      │級毒品買賣│。              │
│    │      │        │          │      │      │之行為。  │                │
├──┼───┼────┼─────┼───┼───┼─────┼────────┤
│ 4  │李明星│99年3 月│同上      │3,000 │第二級│同上      │吳國欽販賣第二級│
│    │      │12日23時│          │元    │毒品甲│          │毒品，處有期徒刑│
│    │      │50分許  │          │      │基安非│          │年捌月，扣案如│
│    │      │        │          │      │他命（│          │附表二編號2 至5 │
│    │      │        │          │      │約1.5 │          │所示之物均沒收，│
│    │      │        │          │      │公克）│          │未扣案販賣第二級│
│    │      │        │          │      │      │          │毒品所得新臺幣│
│    │      │        │          │      │      │          │仟元沒收，如全部│
│    │      │        │          │      │      │          │或一部不能沒收時│
│    │      │        │          │      │      │          │，以其財產抵償之│
│    │      │        │          │      │      │          │。              │
├──┼───┼────┼─────┼───┼───┼─────┼────────┤
│ 5  │李明星│99年3 月│同上      │3,000 │第二級│同上      │吳國欽販賣第二級│
│    │      │15日14時│          │元    │毒品甲│          │毒品，處有期徒刑│
│    │      │42分許  │          │      │基安非│          │年捌月，扣案如│
│    │      │        │          │      │他命（│          │附表二編號2 至5 │
│    │      │        │          │      │約1.5 │          │所示之物均沒收，│
│    │      │        │          │      │公克）│          │未扣案販賣第二級│
│    │      │        │          │      │      │          │毒品所得新臺幣│
│    │      │        │          │      │      │          │仟元沒收，如全部│
│    │      │        │          │      │      │          │或一部不能沒收時│
│    │      │        │          │      │      │          │，以其財產抵償之│
│    │      │        │          │      │      │          │。              │
├──┼───┼────┼─────┼───┼───┼─────┼────────┤
│ 6  │陳哲彥│99年3 月│陳哲彥位於│2,000 │第二級│陳哲彥以（│吳國欽販賣第二級│
│    │      │11日22時│高雄市楠梓│元    │毒品甲│07）360234│毒品，處有期徒刑│
│    │      │35分許  │區○○路84│      │基安非│6 號住家電│年柒月，扣案如│
│    │      │        │5 號住所  │      │他命（│話與吳國欽│附表二編號2 至5 │
│    │      │        │          │      │約1 公│所持用之09│所示之物均沒收，│
│    │      │        │          │      │克）  │00000000號│未扣案販賣第二級│
│    │      │        │          │      │      │門號行動電│毒品所得新臺幣貳│
│    │      │        │          │      │      │話聯絡後，│仟元沒收，如全部│
│    │      │        │          │      │      │於左列時、│或一部不能沒收時│
│    │      │        │          │      │      │地進行第二│，以其財產抵償之│
│    │      │        │          │      │      │級毒品買賣│。              │
│    │      │        │          │      │      │之行為。  │                │
├──┼───┼────┼─────┼───┼───┼─────┼────────┤
│ 7  │陳哲彥│99年3 月│同上      │2,000 │第二級│同上      │吳國欽販賣第二級│
│    │      │15日21時│          │元    │毒品甲│          │毒品，處有期徒刑│
│    │      │16分至46│          │      │基安非│          │年柒月，扣案如│
│    │      │分之間某│          │      │他命（│          │附表二編號2 至5 │
│    │      │時點    │          │      │約1 公│          │所示之物均沒收，│
│    │      │        │          │      │克）  │          │未扣案販賣第二級│
│    │      │        │          │      │      │          │毒品所得新臺幣貳│
│    │      │        │          │      │      │          │仟元沒收，如全部│
│    │      │        │          │      │      │          │或一部不能沒收時│
│    │      │        │          │      │      │          │，以其財產抵償之│
│    │      │        │          │      │      │          │。              │
├──┼───┼────┼─────┼───┼───┼─────┼────────┤
│ 8  │陳哲彥│99年3 月│同上      │2,000 │第二級│同上      │吳國欽販賣第二級│
│    │      │18日22時│          │元    │毒品甲│          │毒品，處有期徒刑│
│    │      │42分許  │          │      │基安非│          │年柒月，扣案如│
│    │      │        │          │      │他命（│          │附表二編號2 至5 │
│    │      │        │          │      │約1 公│          │所示之物均沒收，│
│    │      │        │          │      │克）  │          │未扣案販賣第二級│
│    │      │        │          │      │      │          │毒品所得新臺幣貳│
│    │      │        │          │      │      │          │仟元沒收，如全部│
│    │      │        │          │      │      │          │或一部不能沒收時│
│    │      │        │          │      │      │          │，以其財產抵償之│
│    │      │        │          │      │      │          │。              │
├──┼───┼────┼─────┼───┼───┼─────┼────────┤
│ 9  │陳哲彥│99年3 月│同上      │2,000 │第二級│同上      │吳國欽販賣第二級│
│    │      │22日15時│          │元    │毒品甲│          │毒品，處有期徒刑│
│    │      │8 分許  │          │      │基安非│          │年柒月，扣案如│
│    │      │        │          │      │他命（│          │附表二編號2 至5 │
│    │      │        │          │      │約1 公│          │所示之物均沒收，│
│    │      │        │          │      │克）  │          │未扣案販賣第二級│
│    │      │        │          │      │      │          │毒品所得新臺幣貳│
│    │      │        │          │      │      │          │仟元沒收，如全部│
│    │      │        │          │      │      │          │或一部不能沒收時│
│    │      │        │          │      │      │          │，以其財產抵償之│
│    │      │        │          │      │      │          │。              │
├──┼───┼────┼─────┼───┼───┼─────┼────────┤
│ 10 │陳哲彥│99年3 月│同上      │2,000 │第二級│同上      │吳國欽販賣第二級│
│    │      │26日17時│          │元    │毒品甲│          │毒品，處有期徒刑│
│    │      │16分許  │          │      │基安非│          │年柒月，扣案如│
│    │      │        │          │      │他命（│          │附表二編號2 至5 │
│    │      │        │          │      │約1 公│          │所示之物均沒收，│
│    │      │        │          │      │克）  │          │未扣案販賣第二級│
│    │      │        │          │      │      │          │毒品所得新臺幣貳│
│    │      │        │          │      │      │          │仟元沒收，如全部│
│    │      │        │          │      │      │          │或一部不能沒收時│
│    │      │        │          │      │      │          │，以其財產抵償之│
│    │      │        │          │      │      │          │。              │
├──┼───┼────┼─────┼───┼───┼─────┼────────┤
│ 11 │陳哲彥│99年4 月│同上      │2,000 │第二級│同上      │吳國欽販賣第二級│
│    │      │30日18時│          │元    │毒品甲│          │毒品，處有期徒刑│
│    │      │33分許  │          │      │基安非│          │年柒月，扣案如│
│    │      │        │          │      │他命（│          │附表二編號2 至5 │
│    │      │        │          │      │約1 公│          │所示之物均沒收，│
│    │      │        │          │      │克）  │          │未扣案販賣第二級│
│    │      │        │          │      │      │          │毒品所得新臺幣貳│
│    │      │        │          │      │      │          │仟元沒收，如全部│
│    │      │        │          │      │      │          │或一部不能沒收時│
│    │      │        │          │      │      │          │，以其財產抵償之│
│    │      │        │          │      │      │          │。              │
├──┼───┼────┼─────┼───┼───┼─────┼────────┤
│ 12 │陳哲彥│99年5 月│同上      │2,000 │第二級│同上      │吳國欽販賣第二級│
│    │      │6 日3 時│          │元    │毒品甲│          │毒品，處有期徒刑│
│    │      │21分許  │          │      │基安非│          │年柒月，扣案如│
│    │      │        │          │      │他命（│          │附表二編號2 至5 │
│    │      │        │          │      │約1 公│          │所示之物均沒收，│
│    │      │        │          │      │克）  │          │未扣案販賣第二級│
│    │      │        │          │      │      │          │毒品所得新臺幣貳│
│    │      │        │          │      │      │          │仟元沒收，如全部│
│    │      │        │          │      │      │          │或一部不能沒收時│
│    │      │        │          │      │      │          │，以其財產抵償之│
│    │      │        │          │      │      │          │。              │
├──┼───┼────┼─────┼───┼───┼─────┼────────┤
│ 13 │陳哲彥│99年5 月│同上      │2,000 │第二級│同上      │吳國欽販賣第二級│
│    │      │9 日15時│          │元    │毒品甲│          │毒品，處有期徒刑│
│    │      │17分許  │          │      │基安非│          │年柒月，扣案如│
│    │      │        │          │      │他命（│          │附表二編號2 至5 │
│    │      │        │          │      │約1 公│          │所示之物均沒收，│
│    │      │        │          │      │克）  │          │未扣案販賣第二級│
│    │      │        │          │      │      │          │毒品所得新臺幣貳│
│    │      │        │          │      │      │          │仟元沒收，如全部│
│    │      │        │          │      │      │          │或一部不能沒收時│
│    │      │        │          │      │      │          │，以其財產抵償之│
│    │      │        │          │      │      │          │。              │
├──┼───┼────┼─────┼───┼───┼─────┼────────┤
│ 14 │陳哲彥│99年5 月│同上      │2,000 │第二級│同上      │吳國欽販賣第二級│
│    │      │11日13時│          │元    │毒品甲│          │毒品，處有期徒刑│
│    │      │18分至38│          │      │基安非│          │年柒月，扣案如│
│    │      │分之間某│          │      │他命（│          │附表二編號2 至5 │
│    │      │時點    │          │      │約1 公│          │所示之物均沒收，│
│    │      │        │          │      │克）  │          │未扣案販賣第二級│
│    │      │        │          │      │      │          │毒品所得新臺幣貳│
│    │      │        │          │      │      │          │仟元沒收，如全部│
│    │      │        │          │      │      │          │或一部不能沒收時│
│    │      │        │          │      │      │          │，以其財產抵償之│
│    │      │        │          │      │      │          │。              │
├──┼───┼────┼─────┼───┼───┼─────┼────────┤
│ 15 │陳哲彥│99年5 月│同上      │2,000 │第二級│同上      │吳國欽販賣第二級│
│    │      │14日21時│          │元    │毒品甲│          │毒品，處有期徒刑│
│    │      │50分至22│          │      │基安非│          │年柒月，扣案如│
│    │      │時20分之│          │      │他命（│          │附表二編號2 至5 │
│    │      │間某時點│          │      │約1 公│          │所示之物均沒收，│
│    │      │        │          │      │克）  │          │未扣案販賣第二級│
│    │      │        │          │      │      │          │毒品所得新臺幣貳│
│    │      │        │          │      │      │          │仟元沒收，如全部│
│    │      │        │          │      │      │          │或一部不能沒收時│
│    │      │        │          │      │      │          │，以其財產抵償之│
│    │      │        │          │      │      │          │。              │
├──┼───┼────┼─────┼───┼───┼─────┼────────┤
│ 16 │陳哲彥│99年5 月│同上      │2,000 │第二級│同上      │吳國欽販賣第二級│
│    │      │22日14時│          │元    │毒品甲│          │毒品，處有期徒刑│
│    │      │59分許  │          │      │基安非│          │年柒月，扣案如│
│    │      │        │          │      │他命（│          │附表二編號1 所示│
│    │      │        │          │      │約1 公│          │之物沒收銷燬，扣│
│    │      │        │          │      │克）  │          │案如附表二編號2 │
│    │      │        │          │      │      │          │至5 所示之物均沒│
│    │      │        │          │      │      │          │收，未扣案販賣第│
│    │      │        │          │      │      │          │二級毒品所得新臺│
│    │      │        │          │      │      │          │幣貳仟元沒收，如│
│    │      │        │          │      │      │          │全部或一部不能沒│
│    │      │        │          │      │      │          │收時，以其財產抵│
│    │      │        │          │      │      │          │償之。          │
└──┴───┴────┴─────┴───┴───┴─────┴────────┘
附表二：
┌───┬────────┬──────┬───────┐
│編  號│物  品  名  稱  │數        量│備          註│
├───┼────────┼──────┼───────┤
│  1   │第二級毒品甲基安│伍包        │(一)白色結晶，驗│
│      │非他命          │            │  後合計淨重1.│
│      │                │            │  861 公克。  │
│      │                │            │(二)包裝袋5 只殘│
│      │                │            │  留微量第二級│
│      │                │            │  毒品甲基安非│
│      │                │            │  他命，難以完│
│      │                │            │  全析離，一併│
│      │                │            │  沒收銷燬。  │
├───┼────────┼──────┼───────┤
│  2   │分裝杓          │壹支        │              │
├───┼────────┼──────┼───────┤
│  3   │電子磅秤        │壹台        │              │
├───┼────────┼──────┼───────┤
│  4   │LG 廠牌行動電話 │壹支        │於99年7 月1 日│
│      │（序號0000000000│            │，經警當場查獲│
│      │44229 號）      │            │，之後暫交被告│
│      │                │            │姊姊領回保管，│
│      │                │            │於本院審理時，│
│      │                │            │經警員提出扣案│
│      │                │            │（見院二卷第45│
│      │                │            │、54頁）      │
├───┼────────┼──────┼───────┤
│  5   │空夾鏈袋        │壹包        │              │
└───┴────────┴──────┴───────┘
附錄本案論罪法條：
毒品危害防制條例第4 條
製造、運輸、販賣第一級毒品者，處死刑或無期徒刑；處無期徒
刑者，得併科新臺幣2 千萬元以下罰金。
製造、運輸、販賣第二級毒品者，處無期徒刑或7 年以上有期徒
刑，得併科新臺幣1 千萬元以下罰金。
製造、運輸、販賣第三級毒品者，處5 年以上有期徒刑，得併科
新臺幣7 百萬元以下罰金。
製造、運輸、販賣第四級毒品者，處3 年以上10年以下有期徒刑
，得併科新臺幣3 百萬元以下罰金。
製造、運輸、販賣專供製造或施用毒品之器具者，處1 年以上7
年以下有期徒刑，得併科新臺幣1 百萬元以下罰金。
前五項之未遂犯罰之。